---
title: "Pédigré tétaplïdes"
output: html_notebook
---
Face à ce jeu de données, nous allons modifier son allure pour mieux en ressortir les informations qu'il contient. Nous savons que nous avons des individus sur chaque ligne, des rosiers en l'occurrence. La colonne '16' correspond à la génération du rosier. Les autres colonnes sont à considérer par 4 car sous un format tétaploïde. Dans ce premier jeu de données, les individus sont tétaploïde. Il y a 4 marqueurs qui correspondent à des marqueurs moléculaires. Les valeurs dans le tableau représentent le nombre de nucléotides pour un marqueur moléculaire donné. 

```{r}
path = '/users/2024/ds2/122002729/Téléchargements/Data'
print(list.files(path))
csv_path = file.path(path,'4x_avec_dosage.csv')

# Chargez les données depuis le fichier CSV
data <- read.csv(csv_path, header = FALSE, sep = ';')
#class(data) == data.frame
data = subset(data,select = -V18)

data

```


```{r}
#entrer m entre 0 et 3

generENF_1 = function(P1,P2){
  data
  return(E)
}

generENF_2 = function(P1,P2){
  data
  return(E)
}

generENF_3 = function(P1,P2){
  data
  return(E)
}

generENF_4 = function(P1,P2){
  data
  return(E)
}

```

```{r}

```


```{r}

```

```{r}

```

```{r}

```

```{r}

```

```{r}

```

```{r}

```