---
title: "Reprise du TP 3 ARMA"
output:
  html_document:
    df_print: paged
  pdf_document: default


---

\usepackage{amsmath}

# Question 1 : Saisir le principe de l’ARMA, programmer une fonction

Nous posons deux oppérateurs pour $(\phi_1,\dots,\phi_p)\in\mathbb{R}^p$ et $(\theta_1,\dots,\theta_q)\mathbb{R}^q$. $B$ est l'oppérateur retard du cours. 
$\Phi(B) = I - \phi_1B -\dots- \phi_pB^p $ et $\Theta(B) = I + \theta_1B +\dots+ \theta_pB^q $ 

$(X_t)$ est un processus de type ARMA(p,q) si pour $m\in\mathbb{R}$ on a 

$\forall x \in\mathbb{Z] \quad \Phi(B)(X_t - m) = \Theta(B)\varepsilon_t$

AR : Auto regressive associé à la partie en $\Phi$

MA : Mouving average associé à la partie en $\Theta$

```{r}
set.seed(0)

Phi = c(0.5, 1, 0.7)
Theta = c(0.6, 0.4, 0.3)

simulerARMA = function(n,m,Phi,Theta,s2) {
  E = rnorm(n,mean = 0, sd= sqrt(s2))
  Y = E
  p = length(Phi)
  q = length(Theta)
  ind = max(length(Phi)+1,length(Theta)+1)
  for (i in ind:n){
    AR = ifelse(p>0,t(Phi) %*% Y[(i-p):(i-1)],0)
    MA = ifelse(q>0,t(Theta) %*% E[(i-q):(i-1)] ,0)
  
   X[i] = AR + MA + E[i]
   return(Y + m) 
  }
  
}

A1 = simulerARMA(500,3,c(-0.8),c(),2)

plot(A1,type='l',col='red')
```

```{r}


A = simulerARMA(500, 3, c(-0.8), c(), 1) 

plot(A,type='l',col='red')

```

```{r}

simulerARMA <- function(n, m, Phi, Theta, s2){
  E = rnorm(n,0,sqrt(s2))
  x = rep(c(0),n)
  p = length(Phi)
  q= length(Theta)
  r = max(p,q)
  Y = rep(0,n)
  Y[1:r]=E[1:r]
  for (i in ((r+1):n)){
    ar = ifelse(p>0,t(Phi) %*% Y[(i-p):(i-1)],0)
    ma = ifelse(q>0,t(Theta) %*% E[(i-q):(i-1)],0)
    Y[i]= ma + ar + E[i]
  }
  X = Y+m
  plot(X,type='l',col='red')
}


simulerARMA(400, 5, c(0.8), c(), 1,t='dhd') #on voit que le bruit n'est pas un bruit blanc 
simulerARMA(400, 5, c(-0.8), c(), 1)

```

